臺灣臺中地方法院刑事判決
111年度簡上字第101號
上  訴  人  臺灣臺中地方檢察署檢察官
被      告  張閎竣


            郭瀚尹


上列上訴人因被告等傷害案件，不服本院臺中簡易庭110年度中
簡字第2607號中華民國110年12月30日第一審簡易判決（聲請簡
易判決處刑案號：110年度速偵字第4363號），提起上訴，及於
本院審理期間移送併辦（111年度偵字第7915號），本院判決如
下：
    主    文
原判決撤銷。
張閎竣犯傷害罪，處有期徒刑貳月，如易科罰金，以新臺幣壹仟
元折算壹日。
郭瀚尹犯傷害罪，處有期徒刑貳月，如易科罰金，以新臺幣壹仟
元折算壹日。
    犯罪事實
一、張閎竣、郭瀚尹與劉○○素不相識，受友人施○○之邀，於民國
    110年11月9日凌晨，前往臺中市○區○○路000號之超級巨星KT
    V201包廂內唱歌，於同日0時35分至37分許，張閎竣因故與
    劉○○發生口角後，竟基於傷害之犯意，徒手毆打劉○○之頭部
    ；嗣於同日0時41分至42分許，郭瀚尹亦因故與劉○○發生口
    角，基於傷害之犯意，徒手毆打劉○○之臉部，致劉○○因而受
    有唇撕裂傷、左側後胸壁挫傷及頭部挫傷等傷害。
二、案經劉○○訴由臺中市政府警察局第二分局報告臺灣臺中地方
    檢察署檢察官偵查後聲請簡易判決處刑及移送併辦。
    理    由
壹、證據能力部分：
    本判決以下所引用被告張閎竣、郭瀚尹以外之人於審判外之
    陳述，檢察官、被告張閎竣、郭瀚尹均不爭執證據能力，且
    迄至本院言詞辯論終結前亦未聲明異議，本院審酌上開陳述
    作成之情況並無違法不當之情形或證明力明顯過低之瑕疵，
    依刑事訴訟法第159條之5之規定，認均有證據能力。至其餘
    認定本案犯罪事實之非供述證據，亦無違反法定程序取得之
    情事，依刑事訴訟法第158條之4規定反面解釋，亦具證據能
    力。
貳、認定犯罪事實所憑之證據及理由：
一、上開犯罪事實，業據被告張閎竣、郭瀚尹於警詢、偵訊、本
    審審理程序時均坦承不諱（見偵卷第43至49、117至118頁、
    本審卷第59、79、83頁），核與告訴人劉○○於偵訊時證述之
    情節（見偵卷第51至53頁）均大致相符，並有員警職務報告
    、指認犯罪嫌疑人紀錄表、指認表、真實姓名對照表（告訴
    人指認被告郭瀚尹、張閎竣）、KTV包廂內監視器錄影畫面
    截圖、澄清綜合醫院診斷證明書（見速偵卷第41、55至61
　　、71至79頁）、告訴人刑事告訴狀及附件：仁愛醫療財團法
    人診斷證明書、傷勢照片、臺中市政府警察局第二分局111
    年1月20日中市警二分偵字第1110001456號函檢送臺中市政
    府警察局第二分局刑事案件報告書、KTV包廂內監視器錄影
    畫面截圖（見他卷第7至17、35至43頁）等在卷可稽。
二、公訴意旨雖認被告張閎竣、郭瀚尹就本案傷害犯行，彼此間
    具犯意聯絡與行為分擔，應屬共同正犯等語，惟被告張閎竣
    於本審準備程序時供稱：是郭瀚尹先跟告訴人發生爭執，我
    勸架過程中告訴人一直推擠我，我才毆打告訴人，後來有人
    勸架，告訴人又去挑釁郭瀚尹，郭瀚尹才毆打告訴人，我跟
    郭瀚尹是前、後分別跟告訴人發生肢體衝突，我沒有跟郭瀚
    尹共同毆打，我也沒有要與郭瀚尹共同犯罪的意思等語；而
    郭瀚尹於本審準備程序時則供稱：是告訴人挑釁我，我才徒
    手毆打告訴人，我沒有看到張閎竣跟告訴人發生衝突的過程
    等語（見本審卷第59至60頁），而均否認本案有共同犯傷害
    罪之共犯犯意。依卷附現場監視器錄影畫面所示（見他字卷
    第41至43頁、速偵字卷第71至77頁），被告張閎竣於110年
　　11月9日0時35分至37分許，先出手毆打告訴人，嗣數分鐘後
    ，被告郭瀚尹始於同日0時41分許，出手毆打告訴人，而0時
    41分許時，畫面可見被告張閎竣確有拉住郭瀚尹欲勸架之舉
    ，然0時42分許時，郭瀚尹持續毆打告訴人時，張閎竣即自
    監視器右下角畫面離去，核與被告二人前開供述：渠等係各
    自與告訴人發生衝突、分別毆打告訴人等情相符，足見本案
    被告郭瀚尹、張閎竣雖均有於相同地點，且係於密接時間分
    別毆打告訴人之事實，然此應為偶發事件，依被告二人之供
    述及卷附監視器錄影畫面，可認被告二人確係各自單獨臨時
    起意所為，並無證據顯示被告二人對於傷害告訴人有何相互
    謀議或犯意聯絡，實難認定被告二人本案所為該當共同正犯
    ，附此敘明。
三、綜上各節相互佐證，被告二人自白均核與事實相符，應堪採
    信。本案事證明確，被告二人犯行均堪以認定，應依法論科
    。
貳、論罪科刑
一、核被告張閎竣、郭瀚尹所為，均係犯刑法第277條第1項之傷
    害罪。
二、臺灣臺中地方檢察署檢察官移送本院併辦之111年度偵字第
　　7915號，與原起訴書所載犯罪事實相同，為事實上同一案件
    ，則本院就併案事實自得併予審究，附此敘明。
參、撤銷改判之理由：
一、原審經審理結果，認為被告二人均涉犯刑法第277條第1項之
    傷害罪事證明確而予論罪科刑，固非無見。惟查：本案被告
    二人固均有毆打告訴人之事實，惟依渠等之供述及卷內事證
    ，尚無從認定渠等主觀上有共同犯傷害罪之犯意聯絡，業如
    前述，是原判決認定被告二人本案為刑法第28條之共同正犯
    等節，其所為論罪，尚非允洽，難認妥適。
二、檢察官上訴意旨略以：本案經告訴人具狀表示被告二人對其
    下手之部位集中於頭部，且告訴人遭毆倒地後，被告二人仍
    持續攻擊告訴人頭部，以鈍器、踢擊方式下手，可見被告二
    人本案係基於重傷害之故意或未必故意所為，應論以重傷害
    未遂罪，請求撤銷原判更為適當合法之判決等語。
三、查本案被告二人僅係因友人之邀約，前往KTV包廂唱歌時而
    與告訴人偶然見面，被告二人又係分別與告訴人因口角爭執
    ，進而以徒手方式毆打告訴人臉部、頭部，並斟酌告訴人前
    開傷勢情形，則本院審酌被告二人與告訴人原素不相識，並
    無重大恩怨，縱因細故對告訴人有所不滿，衡情斷無忽然對
    告訴人驟生非致告訴人於重傷之犯意，並衡量本案案發情狀
    、經過、被告二人當時舉動、下手情形、行為時之態度等情
    ，尚不足認定被告二人分別徒手毆打告訴人二人時係基於重
    傷害之犯意所為，是檢察官猶執告訴人此部分主張而提起本
    件上訴，為無理由，惟原判決有前揭論罪未洽之處，自應由
    本審將原判決予以撤銷改判。
四、爰審酌被告二人各自之前科素行（參臺灣高等法院被告前案
    紀錄表），渠等因友人邀約而前往KTV包廂唱歌，竟僅因與
    告訴人生有口角，而分別徒手毆打告訴人之頭部、臉部，致
    告訴人因而受有唇撕裂傷、左側後胸壁挫傷及頭部挫傷等傷
    害，迄未能與告訴人調解成立，賠償告訴人所受損害，民事
    損害賠償部分，業經本院民事庭以111年度中簡字第537號判
    決被告二人應連帶賠償告訴人新臺幣（下同）17萬0880元等
    節（見本審卷第85至92頁）；兼衡被告張閎竣自述高中肄業
    之教育智識程度，目前做工程，收入還可以，跟媽媽同住，
    需幫忙媽媽繳每月約1萬元的貸款之生活狀況；被告郭瀚尹
    自述高職肄業之教育智識程度，目前是業務，收入勉持，與
    爸爸、親戚同住在奶奶的房子之生活狀況（見本審卷第83至
    84頁），被告二人犯後始終能坦認犯行等一切情狀，分別量
    處如主文所示之刑，並均諭知易科罰金之折算標準。
據上論斷，應依刑事訴訟法第455條之1第1項、第3項、第364條
、第369條第1項前段、第299條第1項前段，刑法第277條第1項、
第41條第1項前段，刑法施行法第1條之1第1項，判決如主文。
本案經檢察官郭明嵐聲請簡易判決處刑、提起上訴 檢察官周佩
瑩移送併辦，檢察官劉世豪到庭執行職務。
中　　華　　民　　國　　111 　年　　9 　　月　　15　　日
                  刑事第九庭    審判長法  官  陳培維
                                      法  官  鄭永彬
                                      法  官  陳怡珊
上正本證明與原本無異。
本件不得上訴。
                                      書記官  吳韻聆
中　　華　　民　　國　　111 　年　　9 　　月　　15　　日
附錄本案論罪科刑法條：
中華民國刑法第277條
傷害人之身體或健康者，處5年以下有期徒刑、拘役或50萬元以
下罰金。
犯前項之罪，因而致人於死者，處無期徒刑或7年以上有期徒刑
；致重傷者，處3年以上10年以下有期徒刑。